【裁判字號】    95,訴,230
【裁判日期】    950620
【裁判案由】    違反毒品危害防制條例
【裁判全文】
臺灣花蓮地方法院刑事判決               95年度訴字第230號
公  訴  人  臺灣花蓮地方法院檢察署檢察官
被      告  甲○○
                    （現另案於臺灣花蓮監獄執行中）
上列被告因違反毒品危害防制條例案件，茲經檢察官提起公訴（
94年度毒偵字第40、111 號），因被告於準備程序進行中就被訴
事實為有罪之陳述，且所犯非死刑、無期徒刑、最輕本刑為3 年
以上有期徒刑之罪或高等法院管轄第一審案件，經告知簡式審判
程序之旨，並聽取檢察官、被告之意見後，經本院合議庭裁定由
受命法官獨任進行簡式審判程序，本院判決如下：
      主  文
甲○○連續施用第一級毒品，累犯，處有期徒刑壹年。
      事  實
一、甲○○曾因違反麻醉藥品管理條例案件，經法院判處有期徒
    刑 7月，於民國87年9月3日執行完畢（就此部分非累犯），
    於88年間犯贓物罪，經本院於90年 7月17日，以89年度易字
    第179號判處有期徒刑4月確定，復前於89年間犯竊盜罪，經
    本院於90年 7月17日，以89年度易字第376號判處有期徒刑1
    年 6月確定，再因施用毒品案件，經送勒戒處所施以觀察勒
    戒後，無繼續施用毒品之傾向，由檢察官於88年6月4日以88
    年度偵字第1174、1982號不起訴處分確定。復因施用毒品案
    件，經本院於90年1月10日，以89年度花簡字第494號判處有
    期徒刑 4月確定。再於90年間再因施用毒品案件，經本院裁
    定送勒戒處所施以觀察、勒戒後，認有繼續施用毒品之傾向
    ，經臺灣花蓮地方法院檢察署檢察官提起公訴，經本院於91
    年3月29日，以91年度訴字第51號判處有期徒刑8月確定，另
    經本院裁定令入戒治處所執行強制戒治 1年，於90年9月7日
    入強制戒治所施以強制戒治，後經評估認為沒有繼續施用毒
    品傾向，所餘戒治期間付保護管束裁定，而經本院裁定停止
    戒治，於91年7月17日停止戒治，轉以執行徒刑，嗣於92年1
    月31日戒治期滿。且另前於91年 7月18日起再接續執行上開
    有期徒刑（4月、1年6月及8月；原先即於90年9月4日入監執
    行），甫於93年3月4日縮短刑期假釋出監，本應於93年10月
    29日縮短刑期假釋期滿，詎其於假釋期間再犯竊盜罪，經本
    院於94年8月11日，以94年度易字第47號判處有期徒刑1年，
    於94年10月11日確定，復於該判決確定後 6月以內，未撤銷
    該假釋，即已視為於93年10月29日執行完畢論。其仍不知悔
    改，竟基於同時施用第1級毒品及第2級毒品之概括犯意，猶
    於前開強制戒治執行完畢釋放後五年內即自93年12月某日起
    （起訴書誤認為93年10月底某日起），至94年 7月10日22時
    許止，連續在花蓮縣吉安鄉○○村○○○街160巷2 號或花蓮
    市○○街512號2樓租屋處等地，將第1級毒品海洛因與第2級
    毒品安非他命混合置入玻璃球內，以打火機燒烤玻璃球外層
    加熱吸食之方式，同時施用多次。嗣因另犯他案經警於94年
    3月18日16時5分許及94年7月11日13時0分許，分別採集尿液
    送請慈濟大學濫用藥物檢驗中心檢驗，結果均呈安非他命及
    嗎啡陽性反應，而查悉上情。
二、案經花蓮縣警察局花蓮分局報請臺灣花蓮地方法院檢察署檢
    察官偵查起訴。
    理  由
一、前揭事實，業據被告甲○○於本院審理時自白坦承不諱，且
    被告於上開時間經警查獲，採取尿液，送慈濟大學濫用藥物
    檢驗中心檢驗，檢驗結果，均確檢出呈安非他命與嗎啡陽性
    反應無誤，此有檢體編號Ｚ000000000號、檢體編號Ｚ00000
    0000號檢體採集送驗紀錄表各 1紙、慈濟大學濫用藥學濫用
    藥物檢驗中心檢驗總表2份及臺灣高等法院被告前案紀錄表1
    份在卷可查，可徵被告自白確與事實相符，堪予採信。
二、核被告所為，係犯毒品危害防制條例第10條第1 項之施用第
    1級毒品罪及同條例第10條第2項之施用第 2級毒品罪。被告
    持有第1級毒品海洛因及第2級毒品安非他命，既意在供己施
    用，其持有海洛因與安非他命之低度行為皆應為施用之高度
    行為吸收，均不另論罪。其先後多次施用第1級及第2級毒品
    犯行，時間緊接，犯意概括，所犯構成要件相同，應論以連
    續犯，依刑法第56條規定，以 1罪論，並各加重其刑。其所
    犯上開 2罪之間，被告供承是同時施用第1級、第2級毒品，
    且另查無其他積極證據足資證明被告係分別施用，依「罪疑
    唯輕」之法理，被告供承自可信為真正，則被告以一行為觸
    犯犯罪構成要件不同之數罪名，為想像競合犯，從一重之施
    用第 1級毒品罪論斷。另查，被告於89年間因贓物等案件，
    經本院分別判處有期徒刑 4月、1年6月、4月及8月確定後接
    續執行，甫於93年3月4日縮短刑期假釋出監，本應於93年10
    月29日假釋期滿，惟其於假釋期滿前再犯竊盜罪，經本院於
    94年8月11日，以94年度易字第47號判處有期徒刑1年，於94
    年10月11日確定，復於該判決確定後 6月以內，未撤銷該假
    釋，即已視為於93年10月29日執行完畢論（最高法院85年度
    台非字第391號判決可參）。其於5年以內再犯本件有期徒刑
    以上之罪，為累犯，應依刑法第47條規定，加重其刑。爰審
    酌被告屢次施用毒品，經送觀察勒戒及強制戒治之後，仍然
    再度施用，顯見觀察勒戒及強制戒治之手段，對於被告戒除
    施用毒品之習慣，並無法發揮功效，以及其犯罪時所受之刺
    激、品性、生活狀況、智識程度、犯罪所生之損害，及犯罪
    後坦承犯行態度等一切情狀，量處如主文所示之刑。
三、依刑事訴訟法第299條第1項前段、第273條之1第 1項，毒品
    危害防制條例第10條第1項、2項，刑法第2條第1項前段、第
    11條前段、第55條前段、第56條、第47條，判決如主文。
本案經檢察官乙○○到庭執行職務。
中    華    民    國    95    年    6     月    20    日
                        臺灣花蓮地方法院刑事第二庭
                            法    官    李  豫  雙
上列正本證明與原本無異。
如對本判決不服，應於送達後10日內，向本院提出上訴狀。（應
抄附繕本）
                            書記官
中    華    民    國    95    年    6     月    20    日
附錄本判決論罪之法律條文：
毒品危害防制條例第10條：
施用第一級毒品者，處六月以上五年以下有期徒刑。
施用第二級毒品者，處三年以下有期徒刑。


司法院資訊處製作；財團法人民間司法改革基金會備份。
